---
title: "Aufgabenblatt 1"
subtitle: "Datenanalyse und Visualisierung mit R"
author: "Ömer Faruk Torun"
date: "`r Sys.Date()`"
output: html_document
---

```{r setup, include=FALSE}
knitr::opts_chunk$set(
  echo = TRUE,        # show code
  message = TRUE,     # show messages
  warning = TRUE,     # show warnings
  results = 'show',   # ensure full results are shown
  max.print = 10000   # increase this to show more output if needed
)
```

\newpage

# Aufgabe 1: Übersicht und Datenqualität

1. Geben Sie eine Übersicht über den Datensatz mit den Funktionen summary() und skim().
    ```{r}
    library(tidyverse) # Read .csv files
    benzfinal <- read_csv("data/benzfinal.csv") %>% # Load the dataset
      mutate(Model = str_remove_all(Model, "\""))
    summary(benzfinal) # Einen kurzen Übersicht geben
    library(skimr)
    skim(benzfinal) # Eine zusammenfassende Statistiken geben
    ```

2. Visualisieren Sie die fehlenden Datenpunkte mit der Funktion plot_missing().\
    ```{r}
    library(DataExplorer) # Data manipulation
    plot_missing(benzfinal) # Visualisieren Sie die fehlenden Datenpunkte
    ```

\newpage

# Aufgabe 2: Erstellen neuer Variablen

1. Erstellen Sie eine neue Variable Sport_wagen, die den Wert 1 hat, wenn die PS > 300 sind, und 0 ansonsten.

    ```{r}
    benzfinal$Sportwagen <- ifelse(benzfinal$Ps > 300, 1, 0)
    benzfinal %>%
      select("Manufacturer", "Ps", "Sportwagen") %>%
      head() %>% # Geben Sie die ersten 10 Zeilen aus
      kable(caption = "Erste 10 Zeilen mit Sportwagen")
    ```

2. Erstellen Sie eine neue Variable Luxus_Auto, die den Wert 1 hat, wenn der Preis > 200.000 und die PS > 400 sind.

    ```{r}
    benzfinal$Luxus_Auto <-
      ifelse(benzfinal$Price > 200000 & benzfinal$Ps > 400, 1, 0)
    benzfinal %>%
      select("Manufacturer", "Price", "Ps", "Luxus_Auto") %>%
      head() %>% # Geben Sie die ersten 10 Zeilen aus
      kable(caption = "Erste 10 Zeilen mit Luxus Autos")
    ```

\newpage

# Aufgabe 3: Filtern und Auswählen

1. Filtern Sie alle Autos, die sowohl Sport_wagen als auch Luxus_Auto sind, und speichern Sie die Ergebnisse in einer neuen Tabelle luxury_sport.

    ```{r}
    luxury_sport <- benzfinal %>%
      filter(Sportwagen == 1 & Luxus_Auto == 1)
    head(luxury_sport %>% select("Manufacturer", "Model", "Price", "Ps"), 10) %>%
      kable(caption = "Erste 10 Zeilen mit Luxus Sportwagen")
    ```

2. Filtern Sie alle Autos mit "Mercedes-Benz", deren Preis > 300.000 oder PS > 400, und speichern Sie nur die Spalten Model, Km, Ps, Price. Nennen Sie die Tabelle last_df.

    ```{r}
    mercedes_filter <- str_detect(benzfinal$Manufacturer, "^Mercedes-Benz")
    last_df <- benzfinal %>%
      filter(mercedes_filter & (Price > 300000 | Ps > 400)) %>%
      select(Model, Km, Ps, Price)
    head(last_df, 10) %>%
      kable(caption = "Erste 10 Zeilen mit Mercedes-Benz Autos")
    ```

\newpage

# Aufgabe 4: Datenanalyse und Aggregation

1. Berechnen Sie die durchschnittlichen PS (Ps) für jede Manufacturer.
    ```{r}
    library(knitr) # For kable function
    benzfinal %>%
      # Die Hersteller extrahieren:
      mutate(Manufacturer = str_extract(Manufacturer, "^[A-Za-z\\-]+")) %>%
      # Gruppieren Sie die Daten nach Hersteller:
      group_by(Manufacturer) %>%
      # Berechnen Sie den Durchschnitt der PS:
      summarise(avg_Ps = mean(Ps, na.rm = TRUE)) %>%
      # Sortieren Sie die Daten nach dem Durchschnitt der PS:
      arrange(desc(avg_Ps)) %>%
      # Visualisieren Sie die Ergebnisse:
      kable(caption = "Durchschnittliche PS pro Hersteller")
    ```

2. Berechnen Sie die Anzahl der Autos pro Jahr (Year) und visualisieren Sie die Ergebnisse:\
   Nutzen Sie piping mit `(group_by() dann summarise(count=n()))`
    ```{r}
    benzfinal %>%
      group_by(Year) %>%
      summarise(count = n()) %>% # Anzahl der Autos pro Jahr berechnen
      ggplot(aes(x = Year, y = count)) +
      geom_bar(stat = "identity", fill = "blue", color = "black") +
      labs(title = "Anzahl der Autos pro Jahr",
           x = "Jahr",
           y = "Anzahl der Autos")
    ```

\newpage

# Aufgabe 5: String-Verarbeitung

1. Filtern Sie alle Autos, deren Model mit "GL" beginnt, unter Verwendung von str_detect().

    ```{r}
    benzfinal %>%
      filter(str_detect(Model, "^GL")) %>%
      select(Model, Manufacturer, Price, Ps) %>%
      kable(caption = "Autos, deren Model mit 'GL' beginnt")
    ```

2. Erstellen Sie eine neue Variable SUV, die den Wert "Ja" hat, wenn der Model-Name "GL" oder "X" enthält, und "Nein" ansonsten, mithilfe von case_when().
    ```{r}
    benzfinal <- benzfinal %>%
      mutate(SUV = case_when(
        str_detect(Model, "GL") ~ "Ja",
        str_detect(Model, "X") ~ "Ja",
        TRUE ~ "Nein"
      ))
    benzfinal %>%
      subset(str_detect(Model, "GL") | str_detect(Model, "X")) %>%
      select(Model, Manufacturer, SUV) %>%
      kable(caption = "SUVs mit 'GL' oder 'X' im Model-Namen")
    ```

\newpage

# Aufgabe 6: Statistische Berechnungen

1. Erstellen Sie ein Histogramm der PS-Werte (Ps) für alle Autos.

    ```{r}
    benzfinal %>%
      ggplot(aes(x = Ps)) +
      geom_histogram(binwidth = 10, fill = "blue", color = "black") +
      labs(title = "Histogramm der PS-Werte",
           x = "PS",
           y = "Häufigkeit")
    ```
    

\newpage

# Aufgabe 7: Visualisierung

1. Erstellen Sie ein Streudiagramm von Preis (Price) gegen PS (Ps), farbcodiert nach Manufacturer.

    ```{r}
    benzfinal %>%
      mutate(Manufacturer = str_extract(Manufacturer, "^[A-Za-z\\-]+")) %>%
      ggplot(aes(x = Ps, y = Price, color = Manufacturer)) +
      geom_point() +
      labs(title = "Preis gegen PS",
           x = "PS",
           y = "Preis") +
      theme(legend.position = "bottom")
    ```

2. Visualisieren Sie die Verteilung der Autos pro Year mit einem Balkendiagramm.

    ```{r}
    benzfinal %>%
      ggplot(aes(x = Year)) +
      geom_bar(fill = "blue", color = "black") +
      labs(title = "Anzahl der Autos pro Jahr",
           x = "Jahr",
           y = "Anzahl der Autos")
    ```