---
title: "Zeitreihenprognose"
subtitle: "Feiertagen und Modell-Mittelwertbildung"
author: "Ömer Faruk Torun"
date: "`r Sys.Date()`"
output: html_document
---

```{r setup, include=FALSE}
knitr::opts_chunk$set(
  echo = TRUE,        # show code
  message = TRUE,     # show messages
  warning = TRUE,     # show warnings
  results = 'show',   # ensure full results are shown
  max.print = 10000   # increase this to show more output if needed
)
```

### I&emsp;Einleitung

Dieses Dokument demonstriert einen umfassenden Workflow für Zeitreihenprognosen durch die Anreicherung von Verkaufsdaten mit Feiertagsereignissen. Der Prozess umfasst:

- Laden und Zusammenführen von Feiertagsereignisdaten.
- Aufteilen der Zeitreihen in Trainings- und Testdatensätze.
- Trainieren mehrerer Prognosemodelle (Prophet, Prophet Boost und lineare Regression).
- Kalibrieren und Prognostizieren am Testdatensatz.
- Neuanpassen der Modelle am gesamten Datensatz.
- Mitteln der Prognosen verschiedener Modelle zur Leistungsverbesserung.

#### I.a&emsp;Setup

Erforderlichen Pakete laden.

```{r load-packages}
library(tidyverse)
library(tidymodels)
library(lubridate)
library(timetk)
library(modeltime)
library(prophet)
```

### 1&emsp;Datenaufbereitung

Zunächst laden wir die Feiertagsdaten und führen sie mit den Verkaufsdaten zusammen. Das `holiday_flag` wird erstellt, um anzuzeigen, ob ein Datum einem Feiertagsereignis entspricht.

```{r load-data}
### Load the holidays events data
holidays_events <- read_csv("data/holidays_events.csv")
party_df <- read_csv("data/Party.csv")

party_holidays_promo <- party_df %>%
  left_join(holidays_events, by = "date") %>%
  mutate(holiday_flag = ifelse(is.na(type), 0, 1))
```

### 2&emsp;Datenaufteilung

Anschließend teilen wir die Daten mithilfe einer Zeitreihenaufteilung in Trainings- und Testdatensätze auf. Der Testdatensatz ist so eingestellt, dass er die Daten eines Jahres auswertet und gleichzeitig einen kumulativen Trainingsdatensatz beibehält.

```{r time-series-split}
splits <- time_series_split(
  party_holidays_promo,
  assess = "1 year",
  cumulative = TRUE
)
```

### 3&emsp;Modelltraining

Wir werden drei verschiedene Modelle trainieren: Prophet, Prophet Boost und ein lineares Regressionsmodell (LM).

#### 3.1&emsp;Prophet Model

```{r prophet-model}
prophet_model <- prophet_reg() %>%
  set_engine("prophet") %>%
  fit(
    sales ~ date + onpromotion + holiday_flag,
    data = training(splits)
  )
```

#### 3.2&emsp;Prophet Boost Model

```{r prophet-boost-model}
prophet_boost_model <- prophet_boost() %>%
  set_engine("prophet_xgboost") %>%
  fit(
    sales ~ date + as.numeric(date) + month(date, label = TRUE) + onpromotion + holiday_flag, 
    data = training(splits)
  )
```

#### 3.3&emsp;Linear Regression Model

```{r linear-model}
lm_model <- linear_reg() %>%
  set_engine("lm") %>%
  fit(
    sales ~ as.numeric(date) + month(date, label = TRUE) + onpromotion + holiday_flag,
    data = training(splits)
  )
```

### 4&emsp;Modellzeittabelle und Kalibrierung

Die Modelle werden dann in einer Modell-Zeit-Tabelle kombiniert und anhand der Testdaten kalibriert.

```{r modeltime-table}
model_tbl <- modeltime_table(
  prophet_model,
  prophet_boost_model,
  lm_model
)

calibration_tbl <- model_tbl %>%
  modeltime_calibrate(testing(splits))
```

Modellleistung anhand der Genauigkeitstabelle überprüfen:

```{r model-accuracy}
calibration_tbl %>%
  modeltime_accuracy() %>%
  table_modeltime_accuracy(resizable = TRUE, bordered = TRUE)
```

### 5&emsp;Forecasting

Prognostizieren Sie die zukünftigen Werte mit den kalibrierten Modellen und visualisieren Sie die Ergebnisse.

#### 5.1&emsp;Prognose auf Grundlage von Testdaten

```{r forecast-testing}
calibration_tbl %>%
  modeltime_forecast(
    new_data = testing(splits),
    actual_data = party_holidays_promo,
    conf_interval = 0.95
  ) %>%
  plot_modeltime_forecast(.legend_show = TRUE, .legend_max_width = 25)
```

#### 5.2&emsp;Modelle auf allen Daten und Prognosen neu anpassen

Kalibrierten Modelle mithilfe des gesamten Datensatzes und die Prognosen auf Grundlage der Testdaten:

```{r refit-forecast}
refit_tbl <- calibration_tbl %>%
  modeltime_refit(data = party_holidays_promo)

forecast_tbl <- refit_tbl %>%
  modeltime_forecast(
    new_data = testing(splits),
    actual_data = party_holidays_promo,
    conf_interval = 0.95
  )

### Plot interactive forecast if supported by your output&emsp;device
forecast_tbl %>%
  plot_modeltime_forecast(.interactive = TRUE)
```

### 6&emsp;Modell-Mittelwertbildung

Hier führen wir eine Modellmittelung durch, indem wir die Prognosen (ohne die tatsächlichen Werte) gruppieren und die mittlere Vorhersage zusammen mit Konfidenzintervallen berechnen.

```{r model-averaging}
mean_forcast_tbl <- forecast_tbl %>%
  filter(.key != "actual") %>%
  group_by(.key, .index) %>%  # Group all predictions for one date
  summarise(across(.value:.conf_hi, mean)) %>%  # Compute the mean for each forecast metric
  mutate(
    .model_id = 3,     # Denotes the number of models used
    .model_desc = "Average of Models"
  )

### Combine actual values with the averaged forecasts and plot
forecast_tbl %>%
  filter(.key == "actual") %>%
  bind_rows(mean_forcast_tbl) %>%
  plot_modeltime_forecast()
```

#### 7.1&emsp;Zugriff auf die Prognosewerte

Überprüfen Sie die numerischen Prognosewerte

```{r forecast-values}
forecast_tbl$.value
```